【裁判字號】    98,易,12
【裁判日期】    980831
【裁判案由】    傷害
【裁判全文】
臺灣士林地方法院刑事判決                98年度易字第12號
公  訴  人  臺灣士林地方法院檢察署檢察官
被      告  丙○○
上列被告因傷害案件，經檢察官提起公訴（97年度偵字第12369
號），本院判決如下：
    主  文
丙○○傷害人之身體，處拘役貳拾日，如易科罰金，以新臺幣壹
仟元折算壹日。
    事  實
一、丙○○於民國97年9 月2 日17時許（起訴書誤載為同日16時
    許，應予更正），在臺北市大同區○○○路○ 段26巷9 弄1
    之4 號其所開設之「小木馬飾品店」內，與乙○○因貨款問
    題發生爭執，詎丙○○將乙○○請出店外後，竟於店門外基
    於傷害人身體之犯意，接續出腳踹踢乙○○腹部，致乙○○
    受有腹部挫傷之傷害。
二、案經乙○○訴由臺北市政府警察局大同分局報告臺灣士林地
    方法院檢察署檢察官偵查起訴。
    理  由
一、本件被告丙○○所犯係最重本刑為三年以下有期徒刑之罪，
    是依刑事訴訟法第284 條之1 規定，應毋庸行合議審判。
二、按被告以外之人於審判外之言詞或書面陳述，除有刑事訴訟
    法第159 條之1 至第159 條之4 所規定之情形外，不得作為
    證據。經查：
  (一)證人乙○○於警詢時所為陳述，係被告以外之人於審判外所
    為之陳述，復據被告否定其證據能力（參見本院卷第39頁）
    ，此外，上開被告以外之人於審判外所為之陳述復均查無刑
    事訴訟法第159 條之1 至之4 所定例外情事，應排除其證據
    能力。
  (二)又按除顯有不可信之情況外，從事業務之人於業務上或通常
    業務過程所須製作之紀錄文書、證明文書得為證據，刑事訴
    訟法第159 條之4 第2 款定有明文。查卷附之乙○○馬偕紀
    念醫院97年9 月2 日驗傷診斷書1 紙（臺灣士林地方法院檢
    察署97年度偵字第12369 號卷【下稱：第12369 號卷】第18
    頁），乃係醫師就其診斷治療病患結果，所出具之證明書，
    乃從事醫療業務之醫師，據其業務上過程所製作之病歷紀錄
    製作而成之證明文書；又依醫師法第17條規定，醫師如無法
    令規定之理由，不得拒絕診斷書之交付。且若出具與事實不
    符之診斷書，依同法第28條之4 之規定，處新臺幣10萬元以
    上50萬元以下罰鍰，得併處限制執業範圍、停業處分1 個月
    以上1 年以下或廢止其執業執照；情節重大者，並得廢止其
    醫師證書，其處分非輕，醫師出具時當知所慎重，是前引診
    斷證明書之真實性極高，復無證據顯示該診斷證明書存有詐
    偽或虛飾情事而有顯不可信之情況，復與本院調得之馬偕紀
    念醫院98年7 月6 日馬院醫急字第0980002848號函檢附之病
    歷資料所載內容又相互核符，自得作為證據。
三、訊據被告丙○○固坦承於前揭時、地與乙○○因退貨問題發
    生口角爭執，惟矢口否認有何傷害犯行，辯稱：當時乙○○
    堅持要將店內的貨帶走，又不願意簽字，伊只有請乙○○到
    店外談，詎料乙○○就逕自打電話報警稱受伊傷害云云。經
    查：
  (一)被告與乙○○於前揭時、地發生口角，嗣乙○○即在臺北市
    大同區○○○路○ 段26巷9 弄1 之4 號店門外，遭被告以腳
    踹踢腹部，致乙○○受有腹部挫傷之傷害等情，已據乙○○
    結證詳確（參見本院98年6 月15日審判筆錄，本院卷第41頁
    ），復有乙○○馬偕紀念醫院97年9 月2 日驗傷診斷書1 紙
    （參見第12369 號卷第18頁）、本院調得之馬偕紀念醫院98
    年7 月6 日馬院醫急字第0980002848號函檢附之病歷資料在
    卷可稽，應堪認定。
  (二)被告辯稱：伊雖有與乙○○發生口角，但絕未動手動腳云云
    。然乙○○甫遭被告以腳踹踢，旋於同日17時32分持手機撥
    打110 報警，警方旋即到場，乙○○並即表明提出傷害告訴
    之意旨，此有被告乙○○持用之0000000000號手機雙向通聯
    紀錄、110 報案紀錄在卷可稽。而員警果然於10分鐘內到場
    ，乙○○仍堅持要求員警先行製作警詢筆錄，留置被告等情
    ，亦據證人乙○○結證在卷，倘乙○○非受攻擊，當不致於
    有此激烈反應。況乙○○持手機報警之地點，既在眾目睽睽
    之上址「小木馬飾品店」門外，據被告所稱，不無旁人圍觀
    ，其中且包含人在店內之被告女友甲○○以及前曾與乙○○
    合作買賣飾品生意，惟合作結果不甚愉快之鑫鑫飾品店負責
    人丁○○，則倘乙○○未受攻擊，其虛偽捏造受害情節，又
    堅持提告，豈非陷自己於誣告重嫌？況員警據報後，約在10
    分鐘左右隨即到場，乙○○並堅持先製作筆錄，惟經警告知
    應先驗傷後，始依員警之指示，於同日18時18分至馬偕紀念
    醫院驗傷，迄19時35分自動離院，又隨即於19時50分返至臺
    北市政府警察局大同分局製作警詢筆錄，此觀卷附警詢筆錄
    、雙向通聯紀錄（本院卷第13頁至第17頁）、馬偕紀念醫院
    98年7 月6 日馬院醫急字第09 80002848 號函檢附之乙○○
    急診病歷自明。則自乙○○指訴被告傷害犯行時點起，迄驗
    傷完畢返抵大同分局製作警詢筆錄止，過程連續，時間密接
    ，亦無憑據可以認為乙○○虛捏診斷證明書上所載傷勢，足
    見乙○○所證確有可信之依據。惟證人乙○○所證有關另有
    不詳姓名年籍之成年男子2 人與被告基於傷害犯意聯絡，共
    同傷害云云，既無積極證據可以佐證該等證人指述之不詳成
    年男子究與被告有何犯意聯絡、行為分擔，不能遽認在場之
    人均係被告共犯，附此敘明。
  (三)而乙○○與被告交易模式，係由乙○○將飾品出貨予被告，
    採月結方式收取貨款，自97年3 月起即以此模式往來，迄案
    發日止，貨款均有結清。當日情形係乙○○自己一人至被告
    經營之「小木馬飾品店」收取貨款，惟因被告與乙○○就貨
    品究係賣斷或寄賣之法律關係，被告得否退貨乙情產生爭執
    ，被告堅持退貨，乙○○則不願接受退貨，惟經口角爭執後
    ，乙○○亦已離開被告經營之「小木馬飾品店」，足見乙○○走出店門外時，被告與乙○○之爭執已告一段落。豈料嗣
    後又有報警情事，益徵乙○○於報警之前，當確有受被告以
    腳踹踢之傷害情事，有以致之。
  (四)至證人即被告女友甲○○及鑫鑫飾品店負責人丁○○到場證
    述稱未見到被告傷害犯行，惟證人甲○○自始即在店內照顧
    生意及幫客人找貨、結帳，堪認證人甲○○不太可能自始目
    擊被告、告訴人在店內甚至店外發生之各項情事，是證人甲○○證稱未目擊被告毆打告訴人，並不能執以遽認被告確無
    傷害犯行。況依證人甲○○所證內容，亦可見證人多只記得
    告訴人之惡形惡狀，卻不記得被告當日言行，其立場顯然不
    無偏頗。又自證人丁○○所為證述內容，可見其亦非自始目
    擊被告與告訴人爭執之經過，且丁○○當日既原與朋友在其
    店門口抽菸聊天，聽聞被告與乙○○爭執良久後，始又進一
    步靠近觀看，顯然當日被告與乙○○間單純口角爭執後，被
    告應當另有積極之傷害犯行，始足以致令證人丁○○再趨前
    觀看，亦符常情。審酌丁○○先前與告訴人間生意往來亦曾
    發生爭執，是其證詞亦不無偏袒被告之情，不能盡採。
四、綜上，本件事證明確，被告犯行洵堪認定，應依法論科。
五、核被告丙○○所為，係犯刑法第277 條第1 項之普通傷害罪
    。被告先後踹踢被害人之行為，係屬接續犯，應只成立一傷
    害罪。公訴人以被告犯後矢口否認犯行，飾詞狡辯，犯後態
    度不佳，具體求處被告有期徒刑3 月，固非無見，惟本院斟
    酌被告犯罪之動機、目的、告訴人所受傷害程度確屬輕微，
    被告犯後否認犯行，且未與告訴人乙○○達成民事和解之犯
    後態度等一切情狀，認量處如主文所示之刑，並諭知易科罰
    金之折算標準，即足資懲儆。
據上論斷，應依刑事訴訟法第284 條之1 、第299 條第1 項前段
，刑法第277 條第1 項、第41條第1 項前段，刑法施行法第1 條
之1 ，判決如主文。
本案經檢察官鄭富城到庭執行職務
中    華    民    國    98    年    8    月    31     日
                  刑事第五庭法  官  許辰舟
以上正本證明與原本無異。
如不服本判決，應於收受送達後10日內向本院提出上訴狀，其未
敘述上訴理由者，應於上訴期間屆滿後20日內向本院補提理由書
狀（均須按他造當事人之人數附繕本）。
                            書記官  周玉惠
中    華    民    國    98    年    9     月    4     日
附錄本案論罪科刑之法條：
中華民國刑法第277條第1項
（普通傷害罪）
傷害人之身體或健康者，處 3 年以下有期徒刑、拘役或 1 千元
以下罰金。


司法院資訊處製作；財團法人民間司法改革基金會備份。
